# 请教陈版主关于在建工程暂估转固的问题

提问人：chiy1992 时间：2013-12-06 22:35:27
如果税收返还的是为施工方代扣代交的营业税呢，该怎么处理？

回答人：chenyiwei
是否与施工方协议约定该返还款的归属？如果确实归本企业所有的，建议冲减固定资产成本。